# 审计过程中涉及固定资产入账金额的确认

提问人：17853553068 时间：2019-11-21 06:30:17
请教陈版，审计过程中对于新建的固定资产入账价值的审计一般通过检查发票及付款记录，如果企业企图通过虚增固定资产价值把资金进行体外循环的话，有可能存在让供应商虚开发票的情况，假如企业从发票到付款记录做了全套造假，且固定资产涉及重大私人订制，无法与市场同类产品进行比较，这种情况下如何进一步取得审计证据来防止固定资产的虚增？@chenyiwei

回答人：chenyiwei
审计只能是合理保证而不是绝对保证。对于你说的情况，如果经过判断认为风险很大，已构成特别风险的，则应按照《中国注册会计师审计准则问题解答第 5 号——重大非常规交易》、《中国注册会计师审计准则第 1231 号——针对评估的重大错报风险采取的应对措施（ 2019 年 2 月 20 日修订）》及其应用指南、《中国注册会计师审计准则第 1141 号——财务报表审计中与舞弊相关的责任（ 2019 年 2 月 20 日修订）》及其应用指南等要求采用额外的追加审计程序，包括但不限于核实资产采购交易的真实性和合同价的合理性、交易的必要性等。如果无法获取充分、适当的审计证据，应谨慎考虑是否保持该业务，以及对审计意见类型的可能影响。